臺灣南投地方法院刑事判決　
111年度訴字第203號
公  訴  人  臺灣南投地方檢察署檢察官 
被      告  劉哲瑋


上列被告因詐欺案件，經檢察官提起公訴（111年度偵字第902號
），被告於本院準備程序中就被訴事實為有罪之陳述，經告以簡
式審判程序之旨，並聽取當事人之意見後，本院合議庭裁定由受
命法官獨任依簡式審判程序，判決如下：
    主      文
劉哲瑋以網際網路對公眾散布而犯詐欺罪，處有期徒刑壹年貳月
。
犯罪所得新臺幣捌拾陸萬元沒收，於全部或一部不能沒收或不宜
執行沒收時，追徵其價額。
    事實及理由
一、犯罪事實：劉哲瑋(原名劉清松)明知其無意交割「榮富國際
    商務顧問有限公司」(下稱榮富公司)股份，竟意圖為自己不
    法之所有，基於以網際網路對公眾散布而詐欺取財之犯意，
    於民國109年1月18日前某時起，在不詳地點上網連結網際網
    路至臉書網頁，在可供多數人瀏覽之個人臉書動態消息頁面
    ，陸續張貼關於其任負責人之榮富公司近期將籌備上市櫃，
    可認購股份，投資1股需新臺幣（下同）10萬元等不實資訊
    招攬他人投資榮富公司，賴可纁瀏覽該訊息後陷於錯誤，陸
    續於附表所示之時間，交付現金給劉哲瑋或匯款至劉哲瑋所
    指定之金融帳戶（合計86萬元），旋遭劉哲瑋提領一空。　
    　
二、證據名稱：
  ㈠被告劉哲瑋於本院準備程序及審理時之自白。
　㈡告訴人賴可纁於警詢、偵訊時之指訴。
　㈢榮富公司109年12月18日公司變更登記表、附表所示自動櫃員
    機交易明細、榮富公司附表所示帳戶交易明細、被告附表所
    示帳戶交易明細、臉書頁面、手機頁面擷取照片、網路查詢
    資料、告訴人與被告之對話紀錄。 
三、核被告所為，係犯刑法第339條之4第1項第3款之以網際網路
    對公眾散布而犯加重詐欺罪。
四、本院審酌：被告⒈正值青年，不思以正途取財，竟利用網路
    詐騙他人，除侵害他人財產法益外，更破壞社會交流之信賴
    ，所為實有不該；⒉犯罪之動機、目的及告訴人所受之財產
    上損害；⒊犯後於本院審理中坦承犯行，並表示有意賠償告
    訴人所受損失，然雙方就調解條件未能達成共識，致調解未
    成立迄今尚未彌補告訴人所受損失之犯後態度；⒋被告自述
    高中畢業之智識程度，家境勉持，任職於環保公司，擔任大
    夜班司機，與家人同住，有2名子女之家庭經濟生活狀況；⒌
    告訴人表示被告惡意以不實資訊招攬股東，仍有其他被害人
    ，但其他被害人未提告，希望法院從重量刑之意見(本院卷
    第174頁)等一切量刑事項，量處如主文所示之刑。
五、沒收：被告本案詐欺所得之金額共計86萬元，未據扣案，亦
    未合法發還或賠償予告訴人，依刑法第38條之1第1項前段、
    第3項規定，宣告沒收，並於全部或一部不能沒收或不宜執
    行沒收時，追徵其價額。
六、依刑事訴訟法第273條之1、第299條第1項前段、第310條之2
    、第454條，判決如主文。
七、如不服本件判決，得自收受送達之日起20日內，向本院提起
    上訴狀（須附繕本）。
本案經檢察官石光哲提起公訴，檢察官林孟賢到庭執行職務。
中　　華　　民　　國　　111 　年　　12　　月　　20　　日
                        刑事第三庭  法  官    顏紫安
以上正本與原本無異。
如不服本判決應於收受送達後20日內向本院提出上訴書狀，並應
敘述具體理由；其未敘述上訴理由者，應於上訴期間屆滿後20日
內向本院補提理由書（均須按他造當事人之人數附繕本）「切勿
逕送上級法院」。
告訴人或被害人如對於本判決不服者，應具備理由請求檢察官上
訴，其上訴期間之計算係以檢察官收受判決正本之日期為準。
                                    書記官    劉芳竺 
中　　華　　民　　國　　111 　年　　12　　月　　21　　日
附錄本判決論罪科刑法條：
刑法第339條之4
犯第339條詐欺罪而有下列情形之一者，處1年以上7年以下有期
徒刑，得併科1百萬元以下罰金：
一、冒用政府機關或公務員名義犯之。
二、三人以上共同犯之。
三、以廣播電視、電子通訊、網際網路或其他媒體等傳播工具，
    對公眾散布而犯之。
前項之未遂犯罰之。

附表：
編號 時間 交付地點或匯入帳戶 金額 各別相關證據 1 109年1月19日17時40分許 南投市○○○路000號麥當勞速食店 14萬元 ╳ 2 109年2月14日14時許 臺中市○區○○路0段000號1樓門口 10萬元 ╳ 3 109年3月18日17時15分許 台新國際商業銀行帳號：000-00000000000000號戶名：榮富企業管理顧問有限公司 3萬元 郵政自動櫃員機交易明細表1紙 4 109年4月6日16時55分許 同上 3萬元 ╳ 5 109年4月6日17時18分許 同上 3萬元 中國信託銀行自動櫃員機交易明細表1紙 6 109年5月7日20時21分許 同上 3萬元 郵政自動櫃員機交易明細表1紙 7 109年6月5日不詳時間 國泰世華銀行帳號：000-000000000000號戶名：劉清松 3萬元 ╳ 8 109年6月5日12時30分許 同上 3萬元 台中銀行自動櫃員機交易明細表1紙 9 109年6月16日19時2分許 台新國際商業銀行帳號：000-00000000000000號戶名：榮富企業管理顧問有限公司 2萬6000元 郵政自動櫃員機交易明細表1紙 10 109年6月16日19時7分許 同上 4000元 郵政自動櫃員機交易明細表1紙 11 109年7月4日21時37分許 同上 6萬元 台新銀行自動櫃員機交易明細1紙 12 109年8月4日15時26分許 同上 6萬元 台中銀行自動櫃員機交易明細表1紙 13 109年9月4日17時27分許 同上 6萬元 台中銀行自動櫃員機交易明細表1紙 14 109年9月20日16時21分許 國泰世華銀行帳號：000-000000000000號戶名：劉清松 2萬元 合作金庫銀行自動櫃員機交易明細表1紙 15 109年9月20日8時41分許 同上 3萬元 台新銀行自動櫃員機交易明細1紙 16 109年10月5日21時13分許 台新國際商業銀行帳號：000-00000000000000號戶名：榮富企業管理顧問有限公司 6萬元 台中銀行自動櫃員機交易明細表1紙 17 109年10月28日16時34分許 國泰世華銀行帳號：000-000000000000號戶名：劉清松 3萬元 郵政自動櫃員機交易明細表1紙 18 109年10月31時18時51分許 同上 4萬元 國泰世華銀行客戶交易明細表1紙 19 109年11月8日20時25分許 台新國際商業銀行帳號：000-00000000000000號戶名：榮富企業管理顧問有限公司 3萬元 郵政自動櫃員機交易明細表1紙 20 109年12月5日21時43分許 同上 2萬元 台新銀行自動櫃員機交易明細1紙